【裁判字號】    99,交聲,361
【裁判日期】    990630
【裁判案由】    違反道路交通管理處罰條例聲明異議
【裁判全文】
臺灣新竹地方法院交通事件裁定         99年度交聲字第361號
原處分機關  交通部公路總局新竹區監理所
異  議  人  甲○○
即受處分人
上列異議人因違反道路交通管理處罰條例案件，對於交通部公路
總局新竹區監理所民國99年6月7日所為之竹監自字第裁50-E0000
0000號裁決處分，聲明異議，本院裁定如下：
    主  文
異議駁回。
    理  由
一、按受處分人，不服第 8條主管機關所為之處罰，得於接到裁
    決書之翌日起20日內，向管轄地方法院聲明異議，又交通法
    庭認為聲明異議無理由者，應以裁定駁回之，道路交通管理
    處罰條例第87條第1 項、道路交通案件處理辦法第19條分別
    定有明文。次按，汽車駕駛人駕駛執照吊扣期間駕駛小型車
    或機器腳踏車者，處新臺幣（下同）6,000元以上12,000 元
    以下罰鍰，並當場禁止其駕駛，並吊銷其駕駛執照；另汽車
    駕駛人，曾依本條例其他各條規定吊銷駕駛執照者， 1年內
    不得考領駕駛執照，而汽車駕駛人，因違反本條例及道路交
    通安全規則之規定，受吊銷駕駛執照處分時，吊銷其持有各
    級車類之駕駛執照，道路交通管理處罰條例第21條第1項第5
    款及第4項後段、第67條第3項、第68條亦有規定。
二、原處分意旨略以：異議人甲○○於民國99年 5月17日18時10
    分許駕駛車牌號碼 H2-1797號自用小客車行經竹北市縣○○
    路路段，因駕駛執照吊扣期間駕駛自用小客車，為原舉發單
    位即新竹縣政府警察局保安隊警員填掣竹縣警交字第E00000
    000 號舉發違反道路交通管理事件通知單予以舉發，嗣異議
    人向原處分機關提出陳述，原處分機關仍認其有前揭違規行
    為，而依道路交通管理處罰條例第21條第1項第5款、第 4項
    （原處分漏載）後段及第67條第 3項（原處分漏載）等規定
    ，於99年6月7日以竹監自字第裁50-E00000000號違反道路交
    通管理事件裁決書裁處異議人罰鍰 9,000元，吊銷駕駛執照
    ，1年內禁考。
三、聲明異議意旨略以：異議人於99年 5月17日在情急下於駕照
    吊扣期間駕車，因此遭裁處吊銷駕照，然而因監理所發照時
    不發還各級駕照，導致駕駛自用小客車被罰卻要吊銷職業聯
    結車駕照，剝奪百姓生活權利，異議人認為極度不公平，異
    議人職業為司機，為了生活家計聲明異議，請求保留職業聯
    結車駕駛執照等語。
四、經查：
(一)、異議人前因酒後駕車遭吊扣普通小型車駕駛執照，吊扣期間
    自99年1月20日至100年1月19日止，惟異議人仍於99年5月17
    日18時10分許吊扣期間內，駕駛車牌號碼 H2-1797號自用小
    客車行經竹北市縣○○路路段為警查獲，有「駕駛執照吊扣
    期間駕駛小型車」之違規行為，此為異議人所不否認，有異
    議人之聲明異議狀 1份在卷可參，並有新竹區監理所汽車駕
    駛人螢幕列印資料、新竹縣政府警察局舉發違反道路交通管
    理事件通知單影本各 1紙在卷可佐，且業據原處分機關於移
    送書意見欄上載明，是異議人確有於駕駛執照吊扣期間駕車
    之違規事實，應可認定。
(二)、異議人雖辯稱係在情急下始於駕照吊扣期間駕車，且因監理
    所發照時不發還各級駕照，導致駕駛自用小客車被罰卻要吊
    銷職業聯結車駕照，影響生活家計云云。惟異議人確有在駕
    駛執照吊扣期間駕駛小型車之違規行為，依道路交通管理處
    罰條例第21條第4項後段、第67條第3項之規定，交通裁決機
    關即應依法裁處吊銷駕駛執照者， 1年內不得考領駕駛執照
    等處分，至異議人之家庭經濟狀況如何，非為裁決審酌之因
    素，而新竹區監理所所為罰鍰9,000 元之裁量處分，亦未逾
    越法定罰鍰之範圍且屬適當，堪認新竹區監理所所為之處分
    ，並無違法或不當之處，是異議人前揭所陳，縱為屬實，亦
    非本院所得以斟酌並據為免罰或減輕之事由，是本件異議人
    聲明異議之理由尚無可採。
五、綜上，原處分機關對異議人之前揭違規行為，依道路交通管
    理處罰條例第21條第1項第5款及違反道路交通管理事件統一
    裁罰基準表，裁處異議人罰鍰 9,000元，並依道路交通管理
    處罰條例第21條第4項後段、第67條第3項（原處分漏載）之
    規定吊銷駕駛執照，1 年內不得考領駕駛執照，核無違誤，
    本件異議為無理由，應予駁回。
六、據上論斷，應依道路交通案件處理辦法第19條，裁定如主文
    。
中    華    民    國    99    年    6     月    30    日
                  交通法庭法  官      楊數盈
以上正本證明與原本無異。
如不服本裁定應於送達後5日內向本院提出抗告狀。
中    華    民    國    99    年    6     月    30    日
                          書記官      陳麗麗

司法院資訊處製作；財團法人民間司法改革基金會備份。
